臺灣高雄地方法院刑事判決　　　　　　　　　　　　　九十一年度易字第五一六號
　　公　訴　人　臺灣高雄地方法院檢察署檢察官
　　被　　　告　乙○○
　　被　　　告　丙○○
　　被　　　告　甲○○
右列被告因傷害等案件，經檢察官聲請簡易判決處刑（九十年度偵字第一九六九七號
），本院高雄簡易庭認不宜以簡易判決處刑，簽移本院改依通常訴訟程序審理，本院
判決如左：
    主  文
乙○○恐嚇部分無罪；被訴傷害部分公訴不受理。
丙○○、甲○○公訴不受理。
    理  由
壹、無罪部分：
一、公訴意旨略以：被告乙○○與丙○○為父子關係，二人於九十年五月七日晚上九
    時十分許，在高雄市○鎮區鎮○路二十六號前，與甲○○因車禍理賠問題發生爭
    執，被告乙○○除與其子丙○○及姓名不詳之五、六名男子基於傷害之犯意聯絡
    ，分持鐵環及鐵管毆打甲○○，致甲○○受有頭頂部血腫、腦震盪、左眼瞼合併
    結膜出血等傷害外（傷害部分業據甲○○於本院撤回告訴，詳如後述），並於傷
    害甲○○之時復基於恐嚇之犯意，出言向甲○○恫稱：「吃飽隨時在等你，你試
    試看」等語，致甲○○心生畏懼，因認被告乙○○涉有刑法第三百零五條恐嚇危
    害安全罪嫌。
二、按犯罪事實應依證據認定之，無證據不得推定其犯罪事實；復不能證明被告犯罪
    或其行為不罰者，應諭知無罪之判決，刑事訴訟法第一百五十四條、第三百零一
    條第一項分別定有明文。次按認定不利於被告之事實，須依積極證據，苟積極證
    據不足為不利於被告事實之認定，即應為有利於被告之認定，更不必有何有利之
    證據。再事實之認定，應憑證據，如未能發現相當證據，或證據不足以證明，自
    不能以推測或擬制之方法，以為裁判之基礎。另告訴人之告訴，係以使被告受刑
    事訴追為目的，是其陳述是否與事實相符，仍應調查其他證據以資審認。又被害
    人之陳述如無瑕疪，且就其他方面調查又與事實相符，固足採為科刑之基礎，倘
    其陳述尚有瑕疪，則在未究明前，遽採為論罪科刑之根據，即難認為適法（最高
    法院三十年上字第八一六號、四十年台上字第八六號、五十二年台上字第一三○○號、六十一年台上字第三○九九號分別著有判例可資參照）。
三、本件公訴人認被告涉有前揭恐嚇犯行，無非係以告訴人甲○○之指訴，及證人丁○○證述被告乙○○確有向甲○○聲稱「你試試看，要給你好看，我吃飽飽在等
    你」等語為其論罪依據，訊據被告乙○○則堅決否認有何上開恐嚇之犯行，辯稱
    並未出言恐嚇甲○○等語。經查，被告乙○○於上揭時地，於毆打甲○○後曾向
    其聲稱吃飽隨時在等你，你試試看等語之事實，業據告訴人甲○○指訴綦詳，並
    經證人丁○○證述屬實，且互核一致，是被告是時確有上述之舉動至明。另按刑
    法第三百零五條之恐嚇危害安全罪之成立，除行為人有恐嚇之言行外，尚需被害
    人因其惡害之通知而致生安全上之危險與實害方屬之，本件被告乙○○固有上述
    之言行，且告訴人甲○○亦曾於警偵訊中陳稱因被告乙○○上揭之言語而生畏怖
    之心等語，然於本院審理時則未再表示當時確有害怕之心，而僅係陳明於聽到被
    告乙○○口出上開言語後，因頭暈沒有什麼感覺，及聽後隨即離去是想再找人前
    來幫忙理論及解決車禍理賠之問題等語在卷，告訴人甲○○就當時會否因聽聞被
    告上開之言語而深感不安，致危害其安全之指述，既前後不相一致，則能否逕以
    警偵訊中之指述，而採為不利被告之認定要非無疑；況參酌告訴人甲○○於本院
    就事實之經過陳述：「當時我確實是在排班，乙○○等六、七人就過來與我理論
    要理賠的事情，我說車禍已送鑑定了等鑑定結果出來再談，結果他們無法接受就
    出手打我，當時我與我其他同行的計程車司機也都在旁邊，他們一出手打我時我
    也馬上出手還擊，我們當時打一下子而己，在場司機有三、四人在旁邊看，只有
    一位司機勸架拉開我們，我們被拉開後就沒有再繼續出手也都準備要走了，乙○○要離開時就開口說了這句話，我聽了之後因頭暈暈的沒有什麼感覺我就離開了
    ，當時乙○○講完這句話後並沒有其他對我不利的舉動，之後我們就各自離開了
    。其實我離開當時是有想要再找人來幫忙理論及解決理賠的事情，所以就離開了
    ，因為看他們沒有再有什麼不利的舉動所以我就到醫院去就醫，然後再去報案」
    等語，證人丁○○證稱：「當時我在現場排班，我原本在裡面看電視，聽到外面
    有很大聲爭吵的聲音，我就跑出來看，我出來時就看到他們已經打在一塊了，當
    時是七、八個人打甲○○一個人，甲○○也有一直還手，他們打了約三、五鐘一
    方面是被拉開，一方面他們也不想打了，停手後他們也有針對如何理賠的事情在
    談，乙○○問甲○○這件事情如何處理，之後我就先將甲○○帶走了，我們要離
    開時乙○○他們並沒有任何要阻擋我們離開的舉動，看他們也是要走的樣子，其
    他事情我就不清楚了」等語，及被告丙○○供述：「是因之前我們的車子被甲○○撞到，但甲○○都沒有出面解決，當天剛好我與我父親乙○○去廟裡拜拜回來
    經過事發地點也就是瑞隆計程車車行前面，當時甲○○在外面排班，還有五、六
    台計程車在排班，甲○○本身是計程車司機，我們發現甲○○時我們就過去找他
    談車子理賠的事情，講不攏雙方就打起來了，當時有很多計程車司機及隔壁汽車
    電機行老闆都在場要拉開我們，我們打了一下子，因為被拉開所以甲○○就開車
    走了，我們也走了，當天沒有談出結果」等語綜合觀之，告訴人甲○○在被告乙○○與其子丙○○及其餘不詳姓名男子五、六人之連手毆打下，猶奮力加以反擊
    ，致造成被告丙○○亦受有上背部、左顏面及右肩部瘀傷等傷害，有阮綜合醫院
    驗傷診斷書一紙在卷可稽，且於被告乙○○為上揭言語時，仍想再找人前來與被
    告乙○○、丙○○父子等人理論及解決理賠之問題才離去，而非趁機逃離現場，
    衡情告訴人是時當未因被告乙○○上述之言語而有所畏懼至明，是依此尚難僅以
    被告乙○○有上述之言行，及告訴人前後不一之指訴即遽以該罪相繩。此外，復
    查無其他積極證據足資證明被告確有公訴人所指之犯行，不能證明被告犯罪，揆
    諸首揭說明，依法自應為被告無罪之諭知。
貳、公訴不受理部分：
一、公訴意旨另以：被告乙○○、丙○○父子二人於前揭時地，與姓名不詳之五、六
    名男子基於共同傷害之犯意聯絡，分持鐵環及鐵管毆打被告甲○○，致甲○○受
    有頭頂部血腫、腦震盪、左眼瞼瘀傷合併結膜出血等傷害，而被告甲○○亦基於
    傷害之故意，出手反擊被告丙○○，致被告丙○○受有上背部、左顏面及右肩部
    瘀傷等傷害，因認被告三人均涉有刑法第二百七十七條第一項之傷害罪嫌。
二、按告訴乃論之罪，告訴人於第一審辯論終結前，得撤回其告訴；又告訴經撤回者
    ，法院應諭知不受理之判決，刑事訴訟法第二百三十八條第一項，及第三百零三
    條第三款定有明文。
三、本件被告乙○○、丙○○及甲○○因互控傷害案件，均經檢察官提起公訴，認渠
    等均係犯刑法第二百七十七條第一項之傷害罪，依同法第二百八十七條前段之規
    定，須告訴乃論。茲據告訴人即被告丙○○及甲○○於本院審理中，聲請撤回其
    告訴，揆諸前開說明，爰不經言詞辯論，逕就被告三人所涉之傷害犯行為諭知不
    受理之判決。
據上論斷，應依刑事訴訟法第三百零一條第一項前段、第三百零三條第三款、第三百
零七條，判決如主文。
中    華    民    國      九十一      年      三      月      十四      日
                                  臺灣高雄地方法院刑事第三庭
                                      法  官   柯彩燕
右正本證明與原本無異。
如不服本判決，應於判決送達後十日內，向本院提出上訴狀。
                                      書記官   吳炳松
中    華    民    國      九十一      年      三      月      十四      日
